臺灣臺東地方法院民事裁定　　　　　　　　100年度監字第17號
聲　請　人　彭玉秋
相對人即受
監護宣告人　田金罡
關　係　人　田嘉惠
上列當事人聲請指定會同開具財產清冊之人事件，本院裁定如下
：
    主  文
選定田嘉惠（女，民國○○○年○月○日生，身分證統一編號：
Ｚ000000000號）為會同開具相對人田金罡（男，民國
○○○年○月○○日生，身分證統一編號：Ｚ00000000
0號）財產清冊之人。
程序費用新臺幣壹仟元由相對人負擔。
    理  由
一、聲請意旨略以：相對人為聲請人之子，前於民國98年4月30
    日經本院以98年度禁字第11號民事裁定宣告為禁治產人（即
    受監護宣告之人），聲請人依法即為相對人之監護人。然聲
    請人為相對人利益有處分相對人所有不動產之必要，而相對
    人係98年11月23日前受禁治產宣告，依法須先選任會同開具
    財產清冊之人，再共同開具財產清冊陳報法院後始得為之，
    爰依法聲請選定關係人田嘉惠為會同開具財產清冊之人等語
    ，並提出親屬系統表及戶籍謄本等件為證。
二、按民法總則中華民國97年5月2日修正之條文施行前，已為禁
    治產宣告者，視為已為監護宣告；繫屬於法院之禁治產事件
    ，其聲請禁治產宣告者，視為聲請監護宣告；聲請撤銷禁治
    產宣告者，視為聲請撤銷監護宣告；並均於修正施行後，適
    用修正後之規定，民法總則施行法第4條定有明文。茲因前
    揭修正條文，業於98年11月23日施行，故相對人田金罡應視
    為已受監護宣告，合先敘明。
三、次按受監護宣告之人應置監護人；法院為監護之宣告時，應
    依職權就配偶、四親等內之親屬、最近一年有同居事實之其
    他親屬、主管機關、社會福利機構或其他適當之人選定一人
    或數人為監護人，並同時指定會同開具財產清冊之人，修正
    後之民法第1110條、第1111條第1項定有明文。
四、經查，聲請人主張相對人經本院以98年度禁字第11號民事裁
    定宣告為禁治產人（即受監護宣告之人），聲請人依法即為
    相對人之監護人等事實，業據本院依職權調取前揭禁治產宣
    告卷宗核閱屬實。又聲請人於本院調查時到庭陳稱：相對人
    與伊是母子關係，伊只有二名小孩，關係人田嘉惠為相對人
    之妹等語（見本院100年8月15日調查筆錄，卷第15頁）；田
    嘉惠亦到庭陳明同意擔任會同開具財產清冊之人等語（卷第
    16頁），本院審酌聲請人為相對人之母，亦為相對人之主要
    照顧者，關係人則是相對人之妹，現與兩造同住一處，對兩
    造現況甚為瞭解，依相對人之最佳利益考量，認由田嘉惠擔
    任會同開具相對人財產清冊之人，應無不妥，爰裁定如主文
    所示。
五、依非訟事件法第21條第1項，裁定如主文。
中    華    民    國    100   年    8     月    18    日
                    家事法庭法  官  康文毅
以上為正本係照原本作成。
如對本裁定抗告，須於裁定送達後10日內，向本院提出抗告狀，
並應繳納抗告費新臺幣1000元。
中    華    民    國    100   年    8     月    18    日
                            書記官  高美枝